【裁判字號】    92,台抗,425
【裁判日期】    920808
【裁判案由】    假處分
【裁判全文】
最高法院民事裁定                                九十二年度台抗字第四二五號
    抗  告  人  台北市士林區農會
    法定代理人  戊○○
    代  理  人  盧慶南律師
右抗告人因與乙○○等間聲請假處分事件，對於中華民國九十二年六月三日台灣高等
法院裁定（九十二年度全字第一一號），提起抗告，本院裁定如左：
    主  文
抗告駁回。
抗告訴訟費用由抗告人負擔。
    理  由
本件抗告人於原法院陳稱：相對人乙○○、丙○○、甲○○、丁○○原係伊農會之理
事，於民國九十年三月十四日、三十日之理事會連續缺席兩個會次，依行為時之農會
法施行細則第三十六條、台北市士林區農會章程第四十一條規定，視為辭職，兩造間
委任關係已不存在。伊向法院提起確認兩造間委任關係不存在之訴，經台灣士林地方
法院判決伊勝訴，惟主管機關即台北市政府要求伊於判決確定前應通知相對人出席理
事會，造成伊召開之理事會均遭主管機關以未通知相對人參加為由，予以撤銷，致伊
理事會之召開及會務運作無法順利進行，嚴重損及伊及會員權益，自有定暫時狀態必
要等情，求為裁定准伊供擔保後，相對人不得行使理事職務云云。原法院以：抗告人
如依規定通知相對人參與開會，即不致遭主管機關即台北市政府撤銷其理事會相關議
事決議，無影響會務運作之問題。且抗告人理事會共有理事九人，除相對人外，尚有
理事五人，相對人居於少數，並不影響議事之決定，事實上抗告人自九十一年五月二
十二日向法院提起確認兩造間委任關係不存在之訴起，至今其農會業務之推展並未受
有任何影響。抗告人顯未能釋明有定暫時狀態之必要性，其陳明願供擔保，尚不足以
補釋明之欠缺等詞，因以裁定駁回其聲請。按民事訴訟法第五百三十八條所謂爭執之
法律關係，有定暫時狀態之必要者，係指因避免重大之損害或防急迫之強暴等情事，
有就爭執之法律關係，定暫時狀態之必要者而言，此必要之情事，即為假處分之原因
，應由聲請人提出相當證據以釋明之。依同法條準用同法第五百三十三條、第五百二
十六條第二項之規定，債權人固得以供擔保代替釋明；但債權人之供擔保，是否足補
釋明之欠缺，應由法院斟酌情形依其意見定之，非一經陳明願供擔保，即當然准為該
項假處分。故法院如認債權人供擔保尚不足補釋明之欠缺，仍應駁回其聲請。原法院
斟酌抗告人所陳及其提出之證據，認其未能釋明本件有定暫時狀態之必要性，其供擔
保不足補釋明之欠缺，而裁定駁回其聲請，與上開規定並無違背。抗告意旨以本件有
聲請定暫時狀態之必要性，原法院忽視其已陳明願供擔保等詞，指摘原裁定不當，聲
明廢棄，非有理由。
據上論結，本件抗告為無理由。依民事訴訟法第四百九十二條第一項、第九十五條、
第七十八條，裁定如主文。
中      華      民      國    九十二    年      八      月      八      日
                              最高法院民事第八庭
                                  審判長法官  吳  啟  賓
                                        法官  高  孟  焄
                                        法官  謝  正  勝
                                        法官  蘇  達  志
                                        法官  陳  淑  敏
      右正本證明與原本無異
                                              書  記  官
中      華      民      國    九十二    年      八      月    二十五    日
                                                                  ｍ


司法院資訊處製作；財團法人民間司法改革基金會備份。
